臺灣臺中地方法院臺中簡易庭民事判決
111年度中簡字第1429號
原      告  台灣電力股份有限公司台中區營業處

法定代理人  黃明舜  
訴訟代理人  楊淑君  
被      告  李雯蒨  

上列當事人間請求給付電費等事件，經本院於民國111年6月14日
言詞辯論終結，判決如下：
    主    文
被告應給付原告新臺幣8,285元，及自民國111年4月2日起至清償
日止，按年息百分之五計算之利息。
被告應返還電號00-00-0000-00-0號之電表。
訴訟費用新臺幣1,000元，由被告負擔。
本判決得假執行。
    事 實 及 理 由
壹、程序事項
一、按訴狀送達後，原告不得將原訴變更或追加他訴，但擴張或
    減縮應受判決事項之聲明、因情事變更而以他項聲明代最初
    之聲明者，不在此限。又不變更訴訟標的，而補充或更正事
    實上或法律上之陳述者，非為訴之變更或追加，民事訴訟法
    第255條第1項第3款、第4款、第256條分別定有明文。本件
    原告起訴聲明第1項請求：「被告應給付新臺幣（下同）22,
    205元及自起訴狀繕本送達翌日起至清償日止，按年息5％計
    算之利息」。嗣於本案審理中，因被告於民國111年4月6日
    有向原告繳付部分電費，故原告於111年5月23日具狀減縮聲
    明為：「被告應給付原告8,285元，及自起訴狀繕本送達翌
    日起至清償日止，按年息5％計算之利息」(見本院卷第53-55
    頁)。另原告起訴聲明第2項原係聲明：「被告應返還電號00
    -00-0000-00-0號之電表，若不能返還則由原告進入屋內執
    行停電、拆表作業。」，嗣於111年6月14日本院言詞辯論期
    日當庭變更為：「被告應返還電號00-00-0000-00-0號之電
    表」(見本院卷第71-72頁)。核原告前開訴之聲明之減縮及
    變更，於法均無不合，揆諸上開規定，應予准許。
二、本件被告未於言詞辯論期日到場，核無民事訴訟法第386 條
    各款所列情形，爰依原告之聲請，由其一造辯論而為判決。
貳、實體事項　　
一、原告主張：被告向原告申請位於臺中市○區○○○○街0號2樓(下
    稱系爭房屋)之用電、電號為00-00-0000-00-0號(下稱系爭
    電表)，前因積欠電費經原告屢次派員催收未果，前已由原
    告於110年11月2日終止供電契約。惟被告仍持續用電，使用
    期間自110年10月22日至111年4月25日，電費合計為8,285元
    ，被告自應給付，並應返還系爭電表，爰依供電契約及電業
    法等之法律關係提起本件訴訟。並聲明：①被告應給付原告8
    ,285元，及自起訴狀繕本送達翌日起至清償日止，按年息5％
    計算之利息。②被告應返還系爭電表。
二、被告未於言詞辯論期日到場，亦未提出書狀作何聲明或陳述
    。
三、得心證之理由
  ㈠原告主張之上開事實，業據其提出與其所述相符之電費單據
    、照片為憑，經本院核閱屬實，被告已於相當時期受合法之
    通知，而於言詞辯論期日不到場，亦未提出任何準備書狀爭
    執，依民事訴訟法第436條第2項、第280條第3項準用第1項
    之規定，視同自認，堪信原告主張之事實為真正。
　㈡按用戶電費應於收費日或接到通知單日起14日內繳付。用戶
    繳付電費方式如下：一、由本公司發放電費單據給用戶，用
    戶於繳費期限前自行前往本公司指定之金融機關或受理繳費
    之服務機構，或本公司服務單位繳付。四、本公司於收費日
    當天派員到用戶府上收費；用戶欠繳電費及其他各費，經限
    期催繳仍不交付者，即為違章，本公司得停止供電，並得主
    動終止供電契約；臺灣電力公司營業規則第55條第1款、第4
    款、第40條第5款、第11條第3款分別定有明文。復按無法律
    上之原因而受利益，致他人受損害者，應返還其利益。雖有
    法律上之原因，而其後已不存在者，亦同；不當得利之受領
    人，除返還其所受之利益外，如本於該利益更有所取得者，
    並應返還。但依其利益之性質或其他情形不能返還者，應償
    還其價額；民法第179條、第181條亦規定甚明。查本件，被
    告自110年7月起即未按期繳納電費，屢經被告催討並派員催
    收，均未獲被告置理，故原告於110年11月2日據上開營業規
    則終止與被告之供電契約，自屬有據。又該供電契約經終止
    後，被告持續使用電力自屬無法律上原因受有利益，而原告
    亦因此受有電能減損之損害，而該電能無從以原物返還，當
    應以原告因此短收之電費計算其價額，是以，原告據上開規
    定，請求被告給付使用電力期間自110年10月22日至111年4
    月25日之電費8,285元，於法有據，應予准許。
  ㈢又所有人對於無權占有或侵奪其所有物者，得請求返還之；
    民法第767條第1項前段亦有明定。經查，本件原告業已於11
    0年11月2日終止與被告之供電契約，被告顯已非得合法使用
    原告所提供電力服務之用戶，其繼續占用系爭電表使用已無
    法律上原因，自屬無權占有，則原告請求被告返還系爭電表
    ，亦屬有據，應予准許。
  ㈣末按給付有確定期限者，債務人自期限屆滿時起，負遲延責
    任；給付無確定期限者，債務人於債權人得請求給付時，經
    其催告而未為給付，自受催告時起，負遲延責任。其經債權
    人起訴而送達訴狀，或依督促程序送達支付命令，或為其他
    相類之行為者，與催告有同一之效力，民法第229 條第1 項
    、第2 項分別定有明文。又按遲延之債務，以支付金錢為標
    的者，債權人得請求依法定利率計算之遲延利息。但約定利
    率較高者，仍從其約定利率；應付利息之債務，其利率未經
    約定，亦無法律可據者，週年利率為百分之5，民法第233條
    第1項、第203條亦分別明定。查原告對被告聲明第一項請求
    之金錢債權，核屬無確定期限之給付，既經原告提起本件民
    事訴訟，且起訴狀繕本於111年4月1日合法送達被告（111年
    3月22日寄存送達，111年4月1日送達生效，送達證書見本院
    卷第35頁），則原告請求被告自起訴狀繕本送達被告之翌日
    即111年4月2日起至清償日止，按週年利率百分之5計算之遲
    延利息，核無不合，應予准許。
四、綜上所述，原告依上開規定，請求被告給付8,285元及自111
    年4月2日起至清償日止，按年息百分之5計算之利息，暨請
    求被告返還系爭電表，為有理由，應予准許。
五、本件事證已臻明確，兩造其餘攻擊防禦方法及所舉證據，經
    審酌結果，與本件判決結論均無影響，爰不一一論述，附此
    敘明。
六、本件係就民事訴訟法第427條第1項訴訟適用簡易程序為被告
    敗訴之判決，爰依民事訴訟法第389條第1項第3 款規定，依
    職權宣告假執行。
七、訴訟費用負擔之依據：民事訴訟法第78條。
中　　華　　民　　國　　111 　年　　7 　　月　　12　　日
                      臺灣臺中地方法院臺中簡易庭
                                  法　官　張清洲
以上為正本係照原本作成。
如不服本判決，應於送達後20日內，向本院提出上訴狀並表明上
訴理由，如於本判決宣示後送達前提起上訴者，應於判決送達後
20日內補提上訴理由書（須附繕本）。如委任律師提起上訴者，
應一併繳納上訴審裁判費。
中　　華　　民　　國　　111 　年　　7 　　月　　12　　日
                                  書記官  陳慧津